臺灣臺北地方法院交通事件裁定　　　　　　　　　　九十三年度交聲字第七九五號
　　原處分機關　臺北市交通事件裁決所
　　受處分人
　　即異議人　　甲○○
右列受處分人即異議人因違反道路交通管理處罰條例案件，對於臺北市交通事件裁決
所中華民國九十三年八月四日所為之處分（原處分案號：北市裁三字第裁二二—Ｃ0
0000000號），聲明異議，本院裁定如左：
    主  文
原處分撤銷。
甲○○在公共場所出、入口停車，處罰鍰新臺幣陸佰元。
    理  由
一、按汽車駕駛人停車時，在機場、車站、碼頭、學校、娛樂、展覽、競技、市場或
    其他公共場所出、入口或消防栓之前停車者，處新臺幣（下同）六百元以上一千
    二百元以下罰鍰，道路交通管理處罰條例第五十六條第一項第三款定有明文。又
    按道路交通管理處罰條例第五十六條第一項第三款「在公共場所出、入口前不得
    停車」之規定，係因公共場所往往有大批民眾聚集、出入，為遇有緊急事件能迅
    速疏散大批民眾，必需保持其進、出動線必經之途徑任何時間均淨空、能自由無
    礙通行而設，凡在公共場所出、入口停車者，即屬違反道路交通管理處罰條例第
    五十六條第一項第三款之違規停車行為；至於俗稱之「紅線」、「黃線」，乃依
    道路交通標誌標線號誌設置規則第一百六十八條、第一百六十九條所設之禁止臨
    時停車線、禁止停車線，停放車輛於設有禁止臨時停車、禁止停車標線之處所者
    ，另屬於違反道路交通管理處罰條例第五十六條第一項第一款、第四款之違規行
    為，與前揭道路交通管理處罰條例第五十六條第一項第三款之違規行為無涉，是
    在公共場所出、入口前停車者，即屬違反道路交通管理處罰條例第五十六條第一
    項第三款之違規行為，不因該公共場所之出入口有無另劃設禁止臨時停車之紅色
    、黃色標線而有差別。
二、本件受處分人即異議人甲○○於九十三年六月十九日上午十時五十四分許，駕駛
    車號七Ｅ－四九三號營業用小客車，停放在三重市○○○路停車場之出入口前，
    為執行交通稽查勤務之臺北縣政府警察局交通警察隊三重分隊員警，以異議人在
    禁止臨時停車處所停車，有違反道路交通管理處罰條例第五十六條第一項第一款
    規定為由逕行舉發，並使用拖吊車將該車拖離移置，異議人於應到案日期前向原
    處分機關提出申訴，經原處分機關函請舉發單位調查結果，仍認異議人停車時有
    前開違規行為，於九十三年八月四日依道路交通管理處罰條例第五十六條第一項
    第一款、違反道路交通管理事件統一裁罰標準表之規定，裁處受處分人罰鍰九百
    元。異議人於收受前開裁決書後，於法定猶豫期間內具狀聲明異議。
三、異議人於聲明異議狀及交通違規案件陳述書，固不諱言有於前揭時間將其所有車
    號七Ｅ－四九三號營業用小客車停放於該停車場之出入口，惟仍否認有任何違反
    道路交通管理處罰條例規定之行為，辯稱：伊停放車輛之位置並未劃禁停紅線或
    黃線，駕駛人無法分辨係禁止停車處所云云。經查：異議人於前揭時間將停放前
    開車輛之處所，為停車場之出入口，有卷附採證照片三幀可稽，觀諸該採證照片
    ，前揭車輛停放之處所為道路，鄰近並有汽車及機車停放於連接該道路之停車場
    ，足認異議人之停車地點，確為進、出該停車場公共場所之出入口，核屬道路交
    通管理處罰條例第五十六條第一項第三款所定之「汽車駕駛人停車在公共場所出
    、入口」無誤。至異議人辯稱：該處並未劃設禁止停車之紅色、黃色標線云云，
    縱令屬實，然依前開說明，仍無礙於業已成立之違規行為；至於另方向是否有劃
    車之事實已臻明確，堪以認定。
四、原處分機關因而依道路交通管理處罰條例第五十六條第一項第一款，違反道路交
    通管理事件統一裁罰基準規定，裁處異議人罰鍰九百元之罰鍰，固非無見，惟異
    議人所為係於停車於公共場所出入口之違規行為，而違反道路交通管理處罰條例
    第五十六條第一項第三款之規定，原處分機關不察，認異議人所為係違反同條第
    同條第一項第一款之規定，自有未當，本件異議人聲明異議，雖無理由，然原處
    分，既有如上可議之處，自屬無可維持，應由本院將此部分之處分撤銷，改諭知
    如主文所示，用資適法。
五、據上論斷，應依道路交通案件處理辦法、第二十條前段，裁定如主文。
中　　　華　　　民　　　國　　九十三　　年　　　八　　　月　　二十三　　日
                                    臺灣臺北地方法院交通法庭
                                        法  官  沈君玲
右正本證明與原本無異。
如不服本裁定，應於裁定送達後五日內向本院提出抗告狀。
                                        書記官  張富
中　　　華　　　民　　　國　　九十三　　年　　　八　　　月　　二十三　　日
